臺灣臺中地方法院刑事判決             100年度易字第1880號
公  訴  人  臺灣臺中地方法院檢察署檢察官
被      告  吳盈萱
            陳麗鳳
上列被告等因傷害等案件，經檢察官提起公訴（100年度偵字第
278 7號），本院判決如下：
    主    文
本件公訴不受理。
    理    由
一、公訴意旨略以：被告吳盈萱與被告陳麗鳳係鄰居。被告吳盈
    萱基於毀棄損壞他人物品之犯意，於民國99年10月26日17時
    許，在臺中市○○區○○路1段50巷13弄26號1樓前，將告訴
    人陳麗鳳所有之車牌號碼ECM-771號輕型機車推倒在地，致
    該機車車籃固定鎖斷裂、車身擦傷，足以生損害於陳麗鳳。
    2人復於99年11月17日8時35分許，在潭子區○○路○段50巷1
    3弄26號1樓大廳內，因細故發生爭執，被告陳麗鳳竟基於傷
    害人身體之故意，徒手拉扯告訴人吳盈萱之頭髮，被告吳盈
    萱亦基於傷害人身體之故意，徒手拉扯告訴人陳麗鳳之頭髮
    ，2人均因而倒臥在地，致告訴人吳盈萱受有頭皮之開放性
    傷口、右臉近鼻部挫傷、右肘擦挫傷等傷害；告訴人陳麗鳳
    則受有頭皮挫傷、右側嘴唇擦傷等傷害，因認被告吳盈萱涉
    犯刑法第354條之毀棄損壞罪、同法第277條第1項之傷害罪
    嫌；被告陳麗鳳涉犯刑法第277條第1項之傷害罪嫌等語。
二、按告訴乃論之罪，告訴人於第一審辯論終結前，得撤回其告
    訴；又告訴經撤回者，應諭知不受理之判決，並得不經言詞
    辯論為之，刑事訴訟法第238條第1項、第303條第3款、第30
    7條，分別定有明文。
三、經查本件被告吳盈萱經檢察官以刑法第354條之毀棄損壞罪
    及同法第277條第1項之傷害罪提起公訴，被告陳麗鳳經檢察
    官以犯刑法第277條第1項之傷害罪提起公訴，而依照刑法第
    357條及第287條前段規定，前開罪名均屬告訴乃論之罪。茲
    經告訴人吳盈萱於第一審言詞辯論終結前之100年7月5日對
    被告陳麗鳳撤回傷害告訴，而告訴人陳麗鳳亦於第一審辯論
    終結之100年7月5日撤回對被告吳盈萱之傷害及毀損告訴，
    有聲請撤回告訴狀2紙附本院卷足稽，揆諸上開說明，爰不
    經言詞辯論，諭知不受理之判決。
據上論斷，應依刑事訴訟法第303條第3款、第307條，判決如主
文。
中    華    民    國    100    年    7    月    8    日
                  刑事第八庭        法  官  李慧瑜
以上正本證明與原本無異。
如不服本判決應於收受判決後10日內向本院提出上訴書狀，並應
敘述具體理由；其未敘述上訴理由者，應於上訴期間屆滿後20日
內向本院補提理由書（均須按他造當事人之人數附繕本）「切勿
逕送上級法院」。
                                    書記官  張雅慧
中    華    民    國    100    年    7    月    8    日